# 求助陈版主：关于收入确认时点

提问人：xumin_cpa 时间：2020-10-16 18:33:08
陈老师：现在有一家被审计单位A，主要业务模式如下：A根据它的客户B的订单要求，组织生产，涉及重要的原材料会由B直接指定若干家合格供应商，但是在A将上述商品最终提交给B之前，相关交易价格无法确定（销售价格和供应端的采购价格，因为B处于核心地位，它对于最终产品的定价权会影响所有各级供应商的定价），所以目前的问题是A的产品可能交付给B半年甚至以上时间，但是由于上述不确定因素，所以无法确认收入。
现在的问题是， 1 、根据目前了解的情况，并没有证据表明A存在推迟收入确认，那是不是合同最终没有签订下来，就可以不确认收入？因为确实价格没法确定，还是说也需要采用一定的方法估一个金额，作为合同资产呢？
2 、为了相对公允反映发往B的产品价格，是否可以根据一定的方法（如过往采购产品的平均采购价等）将关键原材料的成本暂估进来呢？

回答人：chenyiwei
这类业务在军品、政府项目的工程施工中较为常见。在新收入准则下，可参照可变对价的原则处理。参考：《瑞华研究 2010 ～ 2019 汇编》之“问题2-1-40（销售价格未获得购买方确认时收入的确认）”。